臺灣臺南地方法院民事裁定           100年度消債抗字第52號
抗  告  人  黃佳文
上列抗告人間因消費者債務清理事件聲請免責，對於民國100年9
月 9日本院100年度消債聲更第105號裁定提起抗告，本院裁定如
下：
    主  文
抗告駁回。
抗告費用程序費用新臺幣壹仟元由抗告人負擔。
    理  由
一、本件抗告意旨略以：抗告人業已向最大金融機構債權人先行
    為債務協商，並有同意書可稽，原裁定未察，顯有疏漏，應
    廢棄原裁定並准予更生等語。
二、按債務人對於金融機構因消費借貸、自用住宅借款、信用卡
    或現金卡契約而負債務，在聲請更生或清算前，應提出債權
    人清冊，以書面向最大債權金融機構請求協商債務清償方案
    ，並表明共同協商之意旨，消費者債務清理條例第151條第1
    項定有明文。再按聲請更生或清算不合程式或不備其他要件
    者，法院應以裁定駁回之，但其情形可以補正者，法院應定
    期間先命補正，復為同條例第8條所明定。
三、抗告人固陳稱已向最大債權金融機構先行為債務協商，並陳
    報同意書到院云云；惟查，抗告人所陳報者，係其於民國（
    下同）94年 6月16日開立予原債權人慶豐商業銀行、金額新
    台幣（下同）69萬元之本票影本、債權讓與證明書影本及該
    債權受讓人誠第二資產管理股份有限公司於100年7月25日
    簽署之債務折讓結清「同意書」影本各乙紙，並非抗告人向
    本件最大債權金融機構中國信託銀行請求協商不成立之證明
    文件，何況，抗告人始終無法提出其業經踐行與最大債權金
    融機構進行協商程序且不成立之證據，則抗告人自稱業已向
    最大債權金融機構為債務協商云云，尚屬無稽，自不足採。
四、原審審酌抗告人未提出相關證明文件以釋明其在聲請更生前
    曾向最大債權金融機構請求協商債務清償，認定債務人違反
    前置協商之規定，此外，債權人台新國際商業銀行具狀表示
    「本行未曾接獲債務人申請協商，亦未有其他債權金融機構
    通報之協商紀錄，則本件既未進入協商程序，即屬違反協商
    前置主義…。」，另最大債權人中國信託銀行亦稱「查無本
    件債務人協商紀錄。」等情，有台新銀行附於原審卷之陳報
    狀及原審依職權製作之電話紀錄表各乙份在卷足憑（見原審
    卷第34-35頁、第46頁），足徵抗告人於聲請本件更生前，
    確未與最大債權金融機構進行債務協商之前置程序至明，原
    審之認定洵屬有據，是抗告人自稱業已向最大債權金融機構
    為債務協商，始向本院聲請更生云云，實難憑採。
五、綜上所述，抗告人尚未依消費者債務清理條例第151條第1項
    之規定，踐行協商前置程序，又於本條例施行前，亦未曾與
    金融機構成立協商，自與前揭消費者債務清理條例所定得聲
    請更生程序以清理債務之要件不符，其聲請更生即屬要件不
    備，且無從補正。從而，原裁定駁回其更生之聲請，於法並
    無違誤。抗告意旨仍指摘原裁定不當，求予廢棄另為裁定，
    為無理由，應予駁回。
六、據上論結，本件抗告為無理由，依消費者債務清理條例第15
    條，民事訴訟法第495條之1第1項、第449條第1項、第95條
    、第78條，裁定如主文。
中    華    民    國   100    年    11    月    29    日
                民事第一庭  審判長法  官  杭起鶴
                                  法  官  洪碧雀
                                  法  官  何清池
上為正本係照原本作成。
本裁定除抗告理由有涉及法律見解具有原則上之重要性外，不得
再為抗告。如提起抗告，應於收受正本後10日內委任律師為代理
人向本院提出抗告狀，並繳納再抗告費新台幣1,000元。
中    華    民    國   100    年    11    月    29    日
                                  書記官  謝明達